【裁判字號】    97,附民,688
【裁判日期】    980225
【裁判案由】    偽造文書等
【裁判全文】
臺灣板橋地方法院刑事判決             97年度附民字第688號
原      告  丁○○
                      樓
法定代理人  甲○○
訴訟代理人  丙○○
被      告  乙○○
上列被告因竊盜案件（97年度訴字第5164號），經原告提起附帶
民事訴訟，請求損害賠償，本院業於民國98年2 月18日言詞辯論
終結，爰判決如下：
   主  文
被告應給付原告新臺幣玖萬貳仟零拾陸元，及自民國九十八年
二月一日起至清償日止，按週年利率百分之五計算之利息。
本判決得假執行。
    事實及理由
一、原告起訴主張：被告侵權行為之事實，引用刑事判決書就被
    告犯罪事實之記載。又被告竊取原告所有之皮包後，除取走
    皮包內之現金新臺幣（下同）1,000 元外，並進而持提款卡
    盜領原告之存款91,036元，故被告上揭行為，已使原告共計
    受到92,036元之損害。為此爰依侵權行為之法律關係，聲明
    請求：如主文第一項所示。
二、被告方面則以：對於有竊取原告之皮包暨盜領其之存款，致
    原告受到92,036元之金錢損失等事實，固均不否認，且確實
    至遲於民國98年2 月1 日前即已收到附帶民事起訴狀繕本，
    但被告目前無力賠償等語置辯，並答辯聲明：請求駁回原告
    之訴。
三、經查，被告基於自己不法所有之意圖，於97年6 月4 日14時
    53分許，在臺北市○○區○○路1 段56號「八大電視台」參
    加節目錄影時，趁原告不注意之際，竊取其放置於背包內之
    皮包1 只（內含現金1,000 元及丁○○國民身分證、健保卡
    、學生證、駕照、郵局提款卡、乙級證照各1 張、丙級證照
    3 張）；被告竊得上揭皮包後，發現該皮包內尚有郵局之提
    款卡乙張，乃另基於以不正方法由自動款設備取得他人金錢
    之意圖，旋於同日15時17分許，持原告之郵局提款卡前往臺
    北市○○區○○街30巷44號某便利商店內，以將前揭提款卡
    插入設於該便利商店內之ATM 自動提款機後，依據原告之證
    件所載年籍資料，輸入提款卡密碼再領取現金之不正方法，
    自該自動付款設備提領共計91,036元之事實，有原告之郵局
    存摺明細影本、贓物認領保管單各1 份、及監視器翻拍照片
    暨錄影翻拍照片各2 幀附於刑事卷宗內可稽，並經雙方同意
    引用，被告於對於上情亦均不爭執，復於本院98年1 月14日
    、2 月18日刑事審判時均供認不諱，經刑事判決認定在案，
    核與原告之指訴相符，從而原告主張被告以竊盜暨盜領之手
    段侵害其權利，造成其受有92,036元損害之事實，已堪認定
    ，是其再依據民法第184 條第1 項前段之規定，訴請被告應
    賠償上揭數額，自屬正當。
四、綜上所述，原告之主張既屬可採，則其依據侵權行為之法律
    關係，請求被告給付原告92,036元，及自98年2 月1 日起至
    清償日止，按年息百分之5 計算之利息，為有理由，應予准
    許。
五、本判決主文第一項所命給付之金額及價額因未逾50萬元，依
    民事訴訟法第389 條第1 項第5 款規定，應依職權宣告假執
    行。
六、據上論結，本件原告之訴為有理由，爰依刑事訴訟法第502
    條第2 項、第491 條第10款，民事訴訟法第第389 條第1 項
    第5 款，判決如主文。
中    華    民    國    98    年    2     月    25    日
                  刑事第十七庭  法  官  邱景芬
以上正本證明與原本無異。
如不服本判決應於收受判決後10日內向本院提出上訴書狀，並
應敘述具體理由。其未敘述上訴理由者，應於上訴期間屆滿後
20日內向本院補提理由書（均須按他造當事人之人數附繕本）
「切勿逕送上級法院」。
                                書記官  黃文儀
中    華    民    國    98    年    2     月    25    日


司法院資訊處製作；財團法人民間司法改革基金會備份。
